```{r}
#Chargement de l'estension questionr
library(questionr)

#Chargement du jeu de données
data("hdv2003")


df=hdv2003

#Dimension de la base
dim(df)

#Liste des variables
names(df)

#Exercice_2
summary(df$heures.tv)
var(df$heures.tv,na.rm=TRUE)
sd(df$heures.tv,na.rm=TRUE)

#Graphique
#hist(df$heures.tv, breaks = 10)
hist(df$heures.tv, breaks = 10,col = "skyblue",
     main = "Répartition du temps passé devant la télé par les enquêtés",
     xlab = "Heures passés",
     ylab = "Nombre d'enquêtés")

#Exercice_3
#Tri à plat

freq(df$trav.imp,
     valid = FALSE, 
     total = TRUE, 
     sort = "dec")

#Barplot
tab <- table(df$trav.imp)
barplot(tab,col = "tomato")


#Couleur disponible
colors()
barplot(tab,col ="khaki")

```
ANALYSE BIVARIÉ

Exercice 1
```{r}
table(df$qualif, df$clso)
#tab <- table(df$qualif, df$clso)
#lprop(tab)
#cprop(tab)
```
Identification de la variable indépendante
```{r}
chisq.test(tab)

#Pourcentgage en ligne
lprop(tab)
```
La variable dépendante est et celle indépendante est

L'hypothèse d'indépendance peut être rejetée puisque p<0,05

Représentation du tableau sous forme de mosaicplot
```{r}
mosaicplot(tab)
```

Exercice 2
Boxplot
```{r}
boxplot(df$heures.tv ~ df$occup,
    main = "Temps passé devant la télé en fonction de l'occupation",
     xlab = "Occupation ",
     ylab = "Heure passée devant la télé")
```
Calcul de l'heure moyen en fonction du statut
```{r}
tapply(df$heures.tv, df$occup, mean,na.rm=TRUE)
```

Exercice3

Nuage de points
```{r}
data(rp2018)

plot(rp2018$dipl_aucun, rp2018$proprio,
     main ="Pourcentage de propriétaires en fonction du pourcentage des sans diplomes",
     xlab = "Pourcentage des sans diplomes ",
     ylab = "Pourcentage des propriétaires")
```

Coefficient de corrélation linéaire correspondant

```{r}
cor(rp2018$dipl_aucun, rp2018$proprio, method = "spearman")
```


